【裁判字號】    95,易,214
【裁判日期】    950811
【裁判案由】    竊盜
【裁判全文】
臺灣基隆地方法院刑事判決               95年度易字第214號
公  訴  人  臺灣基隆地方法院檢察署檢察官
被      告  丙○○
上列被告因竊盜案件，經檢察官提起公訴（臺灣基隆地方法院檢
署95年度偵緝字第268號 ）被告就被訴事實為有罪之陳述，經合
議庭裁定由受命法官獨任進行簡式審判程序，本院判決如下：
    主  文
丙○○竊盜，累犯，處有期徒刑月，如易科罰金，以銀元佰
元即新台幣玖佰元折算壹日。
    事  實
一、丙○○前因竊盜案件，經臺灣士林地方法院檢察署檢察官提
    起公訴，復經臺灣高等法院以91年度上更一字第116 號判處
    有期徒刑2 年確定，嗣於民國93年12月20日縮刑期滿執行完
    畢。詎其不思悔改，意圖為自己不法之所有，於94年2 月下
    旬某日，侵入基隆市○○區○○街474號6樓乙○○住處（侵
    入住宅部分未據告訴），竊取郵票50餘張及舊版新台幣10元
    紙鈔4張。嗣乙○○於94年2月27日11時10分許返家發現家中
    遭竊，遂報警處理，經警方在該大門內側門鎖上採集得指紋
    送驗，結果與內政部警政署刑事警察局內檔存丙○○左手拇
    指指紋相符，而循線查獲。
二、案經基隆市警察局第三分局移送臺灣基隆地方法院檢察官偵
    查起訴
    理  由
一、上揭事實、業據被告丙○○自白不諱，核與被害人乙○○於
    95年7月5日警詢筆錄指證之內容相符，並有採集指紋現場照
    片及內政部警政署刑事警察局94年3 月11日刑紋字第09400
    36637 號鑑驗書一份等各在卷可佐，足證被告之自白與事實
    相符，其犯行足堪認定。
二、核被告所為，係犯刑法第320條第1項之竊盜罪，按刑法於94
    年2月2日修正公布，95年7月1日施行，有關刑法第320條第1
    項竊盜罪，其法定刑有關罰金部分，得處5 百元以下罰金，
    依新修正之刑法施行法第1條之1規定，中華民國94年1月7日
    刑法修正後，刑法分則編所規定之貨幣單為新台幣。94年1
    月7日 刑法修正時，刑法分則編未修正之條文定有罰金者，
    至94年1 月7 日刑法修正後，就其所定之數額提高為30倍。
    但72年6 月26日至94年1 月7 日新修正之條文，就其所定數
    額提高為3 倍。查刑法第320 條第1 項之竊盜罪，有關得科
    罰金部分，於72年6 月26日至94年1 月7 日間，非新增之或
    修正過之條文，則依刑法施行法第1 條之1 第2 項前段之規
    定，應提高為30倍，即係新台幣1萬5千元以下。而依罰金罰
    鍰提高標準條例第1 條之規定，依法律應處罰金罰鍰者，就
    其原訂數額提高為2 倍至10倍。但法律已依一定比率規定罰
    金或罰鍰之數額或倍數者，依其規定。然依行政院會銜司法
    院於72年7 月27日發布，同年8月1日施行，有關刑法定有罰
    金各條，提高為10倍。是前開得處5 百元以下罰金，提高為
    10 倍，即科罰金5千元，再者銀元與新台幣之比率為1比3，
    故以新台幣計算，本條罰金刑部分即得處新台幣1萬5千元以
    下罰金。新舊法有關法定罰金刑之比較結果均相同，對被告
    並無有利或不利。再按行為後法律有變更者，適用行為時之
    法律。但行為後之法律有利於行為人者，適用最有利於行為
    人之法律。但行為後之法律有利於行為人者，適用最有利於
    行為人之法律，修正後刑法第2條第1項定有明文。從而本件
    被告所違犯之刑法第277條第1項所定之罰金刑提高部分，即
    逕適用罰金罰鍰提高標準條例第1 條前段之規定即可；附此
    說明。被告前犯有如事實欄所裁之竊盜罪，經判決確定，執
    行完畢，有卷附臺灣高等法院前案紀錄表可稽，其於5 年以
    內再故意犯本件有期徒刑以上刑之罪，不論依修正前之刑法
    第47條，或修正後之刑法第47條第1 項規定，均構成累犯，
    對被告而言並無有利或不利之情形，致不生新舊法比較之問
    題，應逕依修正前之刑法第47條，論以累犯，並加重其刑，
    爰審酌被告年輕力富，不圖上進，反竊取他人財物，圖一己
    不法之利，偵審中又一再規避，屢經傳拘、通緝始到案就審
    ，不見悔意，惟犯罪所得財物有限，嗣又坦承犯行等一切犯
    罪情狀，量處如主文所示之刑；次按行為後，法律有變更者
    ，適用行為時之法律。但行為後之法律有利於行為人者，適
    用最有利於行為人之法律，刑法第2條第1項定有明文，被告
    於犯罪時之刑法第41條第1項前段規定：「犯最重本刑為5年
    以下有期徒刑以下之刑之罪，而受6 個月以下有期徒刑或拘
    役之宣告，因身體、教育、職業、家庭之關係或其他正當理
    由，執行顯有困難者，得以1元以上3元以下折算一日，易科
    罰金」，又被告行為之易科罰金折算標準，修正前罰金罰鍰
    提高標準條例第2 條前段（現已刪除）規定，就其原訂數額
    提高為100 倍折算一日，則被告行為之之易科罰金折算標準
    ，應以銀元3 百元折算一日，經折算為新台幣後，應以新台
    幣900 元折算一日。惟95年7 月1 日修正公布施行之刑法第
    41條第1項前段規定：「犯最重本刑為5年以下有期徒刑以下
    之刑之罪，而受6 個月以下有期徒刑或拘役之宣告者，得以
    新台幣一千元、二千元或三千元折算一日，易科罰金」，經
    比較修正前後之易科罰金標準，以95年7月1日修正前之規定
    較有利於行為人，應依刑法第2條第1項前段，適用修正前刑
    法第41條第1 項前段規定，定其折算標準，爰定其易科罰金
    折算標準如主文所示。
據上論斷：應依刑事訴訟法第299條第1項前段、刑法第2條第1項
、第320條第1項、修正前刑法第47條、第41條第1 項前段、罰金
罰鍰提高標準條例第1條前段、第2條、現行法規所定貨幣單位折
算新台幣條例第2條，判決如主文。
本案經檢察官甲○○到庭執行職務。
中    華    民    國    95    年    8    月    11    日
                  刑事第一庭法  官  黃麗生
以上正本證明與原本無異。
對於本件判決如有不服，應於收受送達後10日內，向本院提出上
訴書狀，上訴於臺灣高等法院，並按他造當事人之人數附具繕本
。
中    華    民    國    95    年    8    月    11    日
                            書記官  施鴻均
附錄論罪法條：
刑法第320條第1項。
意圖為自己或第三人不法之所有，而竊取他人之動產者，為竊盜
 罪，處5年以下有期徒刑、拘役或5百元以下罰金。


司法院資訊處製作；財團法人民間司法改革基金會備份。
